Inventaris van het archief van de Wetenschappelijke Raad voor het Regeringsbeleid, (1972) 1976-1992
Nationaal Archief, Den Haag
Wetenschappelijke Raad voor het Regeringsbeleid
WRR
1972-1992
merendeel 1976-1992
A26004
15.90 meter; 109 inventarisnummers.
Normale geschreven, getypte en gedrukte documenten, geen bijzondere handschriften.
Nationaal Archief, Den Haag
Wetenschappelijke Raad voor het Regeringsbeleid, 1976-1992
De Wetenschappelijke Raad voor het Regeringsbeleid (WRR) brengt onafhankelijke, wetenschappelijke adviezen voor toekomstig regeringsbeleid uit aan de regering. De Raad bestaat sinds 1976. Het archief bevat verslagen van vergaderingen en raadsstukken, contracten van onderzoek dat uitbesteed is aan derden, de diverse rapporten aan de regering, voorstudies en achtergronden, de reeksen Werkdocumenten en Mededelingenbladen, en interne evaluaties.
Archiefvorming
Geschiedenis van de archiefvormer
Samenstelling Wetenschappelijke Raad voor het Regeringsbeleid (1972-1992)
(Voorlopige) Raad + Eerste raadsperiode (1972-1978)
Dr. J. Kremers (voorzitter) (tot 1 augustus 1977)
Dr. ir. W. Beek (tot 1 maart 1974)
Prof. Dr. C.J.F. Böttcher (tot 1 september 1976)
Prof. Dr. J.S. Cramer
Ir. W.F. Schut (waarnemend voorzitter 1 augustus 1977 tot 1 maart 1978)
mw. Dr. H.M. in 't Veld-Langeveld
Prof. dr. G.W. Rathenau (vanaf 1 mei 1974)
Prof. mr. J.M. Polak (vanaf 1 augustus 1974)
Drs H.A. van Stiphout (vanaf 1 september 1974)
adviserende leden:
Prof. Dr. C.A. van den Beld (directeur van het Centraal Planbureau)
Prof. Dr. G. Goudswaard (directeur-generaal voor de Statistiek (CBS))
Drs A. J. Middelhoek (voorzitter Commissie voor de Ontwikkeling van Beleidsanalyse)
Ir. Th. Quené (directeur-generaal voor de Ruimtelijke Ordening)
Dr. A.J.M. van Tienen (directeur van het Sociaal en Cultureel Planbureau)
Prof. dr. ir. A. van Trier (voorzitter Raad van Advies voor het Wetenschapsbeleid), vanaf 1 september 1976
Dr. J.C.W. Verstege (lid Rijksplanologische Commissie)
Genoemd in Staatsalmanak 1974.
secretaris:
drs. E.D.J. Kruijtbosch
Tweede raadsperiode (1978-1982)
Ir. Th. Quené, voorzitter
Prof. dr. J. Boldingh
Prof. dr. J. Volger
Prof. dr. Ir. C.T. de Wit
Prof. Dr. A. van der Zwan
Dr. H.M. in 't Veld-Langeveld
Drs. H.A. van Stiphout
Prof. dr. A.H.J.J. Kolnaar (tot 1 juli 1980)
Prof. dr. M. Scheltema (van 1 januari 1979 tot 15 september 1981)
Prof. dr. N.H. Douben (vanaf 1 september 1980)
buitengewone leden:
Prof. Dr. C.A. van den Beld (directeur van het Centraal Planbureau)
Prof. Dr. W. Begeer (directeur-generaal voor de Statistiek (CBS) )
drs. Th.A.J. Meijs (voorzitter Commissie voor de Ontwikkeling van Beleidsanalyse)
Ir. S. Herweijer (directeur-generaal Ruimtelijke Ordening)
Dr. A.J.M. van Tienen (directeur van het Sociaal en Cultureel Planbureau) (tot 1 mei 1979)
drs. A.J. van der Staay (directeur van het Sociaal en Cultureel Planbureau) (vanaf 1 mei 1979)
Prof. dr. ir. A. van Trier (voorzitter Raad van Advies voor het Wetenschapsbeleid) (tot 4 mei 1979)
Dr. ir. A. van Trier (vanaf 1 maart 1982)
Secretaris:
P.R. Baehr
Derde Raadsperiode (1983-1987)
(Prof.) Ir. Th. Quené, voorzitter (tot 1 februari 1985)
Prof. dr. Ir. C.T. de Wit, waarnemend voorzitter van 1 februari 1985 tot 1 september 1985 (tot 18 november 1986)
Prof. dr. N.H. Douben
Dr. ir. A.A. Th. M. van Trier (overleden 26 november 1983)
Dr. R.P. Baehr
Prof. drs. C.J. van Eijk
Mr. L.A. Geelhoed
prof. dr. M.A. Layendecker-Thung (tot 1 oktober 1984)
Prof. dr. mr. C.J.M. Schuyt
Dr. ir. K. Teer (vanaf 1 januari 1985)
Prof. dr. W. Albeda, voorzitter (vanaf 1 september 1985)
Prof. dr. A.M.J. Kreukels (vanaf 1 juni 1986)
adviserende leden:
Prof. Dr. C.A. van den Beld (directeur van het Centraal Planbureau) (tot 1 oktober 1984)
Drs. P.B. de Ridder (directeur van het Centraal Planbureau) (vanaf 1 oktober 1984)
[Prof. Dr. W. Begeer (directeur-generaal voor de Statistiek (CBS)]
Niet genoemd in Staatsalmanak 1983.
Drs A. J. Middelhoek (voorzitter Commissie voor de Ontwikkeling van Beleidsanalyse)
Niet genoemd in Staatsalmanak.
Drs. A.J. van der Staay (directeur van het Sociaal en Cultureel Planbureau)
[mr. J. Witsen (directeur-generaal Ruimtelijke Ordening]
Genoemd in Staatsalmanak 1984.
secretaris:
dr. W. van Drimmelen
Vierde raadsperiode (1988-1992)
prof. dr. W. Albeda, voorzitter (tot 1 juli 1990)
prof. mr. L.A. Geelhoed, wnd. voorzitter (in 1988) (tot 1 juli 1990)
prof. dr. ir. R. Rabbinge
mw mr. dr. ir. M.A. van Damme-van Weele
prof. dr. C.J. Rijnvos (tot 1 september 1989)
prof. dr. B.M.S. van Praag
prof. dr. A.M.J. Kreukels
mw. dr. A.D. Wolff-Albers
prof. dr. H.P.M. Adriaansens
prof. dr. H.R. van Gunsteren (vanaf 1 september 1989)
Dr. D.J. Wolfson (vanaf 1 april 1990)
Prof. dr. F.W. Rutten, voorzitter (vanaf 1 juli 1990)
Mr. J.P.H. Donner (vanaf 1 november 1990)
drs. H. Hooykaas (vanaf 1 september 1991)
adviserende Leden:
prof. dr. W. Begeer (directeur-generaal van het Centraal Bureau voor Statistiek)
drs P. B. de Ridder (directeur Centraal Planbureau), tot 1 februari 1989
drs G. Zalm (idem), vanaf 1 februari 1989
drs A.J. van der Staay (directeur Sociaal en Cultureel Planbureau)
mr. J. Witsen (directeur-generaal voor de Ruimtelijke Ordening)
secretaris:
dr. W. van Drimmelen (tot 16 maart 1991)
dr. A.P.N. Nauta (vanaf 1 juli 1991)
Commissie sociaal en cultureel beleid (1988-1992 (opgeheven))
Prof.dr. H.R. van Gunsteren, voorzitter
Prof.dr. W. Albeda
Prof.mr. W. Konijnenbelt
Dr. D. van der Meer (van 1 oktober 1989 tot 1 november 1991)
M.J.H. den Ouden-Dekkers
Drs. M.H.J. van Wieringen-Wagenaar
Mr D.Q.R. Mulock Houwer, lid-secretaris
drs. F.J. Werner (vanaf 1 september 1991)
Geschiedenis van het archiefbeheer
De verwerving van het archief
Inhoud en structuur van het archief
2.03
Selectie en vernietiging
De selectie van te bewaren archiefstukken is gedaan aan de hand van het Basis Selectie Document van de handelingen op dit beleidsterrein. De selectielijst WRR is behandeld tijdens een driehoeksoverleg op 12 november 1997. De selectielijst werd door de staatssecretaris van Onderwijs, Cultuur en Wetenschappen en de Voorzitter van de Wetenschappelijke Raad voor het Regeringsbeleid op 2 juni 1998 vastgesteld (2 juni 1998/RAD/B&T/98.12/CZ). Het besluit werd gepubliceerd in de Staatscourant nr. 22 van dinsdag 2 februari 1999.
Ordening van het archief
De ordening is gebaseerd op de oplopende volgorde van handelingsnummer.
Er is naar gestreefd om materiële eenheden (inventarisnummers) te formeren ter grootte van de inhoud van een archiefdoos. Het inventarisnummer is dus doosnummer. Binnen de doos kunnen zich meerdere eenheden bevinden die niet apart zijn genummerd. De raadsstukken zijn per vergadering binnen de dozen verpakt.
Aanwijzingen voor de gebruiker
Raadsstukken raadsvergaderingen A
De raadsstukken bestaan uit een vergaderagenda, de notulen van de voorafgaande raadsvergadering en vergaderstukken, doorgaans concept-rapporten of delen daarvan. Voor de vroege jaren zijn niet alle stukken compleet. Soms ontbreken notulen. De raadsstukken van het jaar 1976 ontbreken geheel. In de raadsstukken van de raadsvergadering B en de verslagen van de stafvergaderingen van dat jaar bevinden zich soms kopieën van deze raadsstukken.
Rapporten aan de regering
Niet alle regeringsreacties op rapporten van de WRR zijn altijd apart bewaard gebleven. De onderzoeker kan deze soms aantreffen in de raadsstukken van de raadsvergadering. Verder wordt verwezen naar de archieven van de Ministerraad of het Kabinet van de Minister-President. Waar mogelijk zijn regeringsreacties, persreacties en maatschappelijke reacties geborgen bij het betreffende rapport.
Contracten uitbesteed onderzoek
In het driehoeksoverleg is besloten de contracten van uitbesteed onderzoek te bewaren. Over het algemeen bevatten deze dossiers financiële stukken, slechts ten dele onderzoeksopzetten en dergelijke. Vanwege te verwachten aanvulling is de nummering van de inventarisnummers die deze dossiers bevatten aangepast.
Evaluatie van WRR-beleid
Onder deze handeling zijn concepten van eindverslagen van raadsperiodes en andere evaluatie-achtige verslagen bewaard gebleven. Eindverslagen zijn ook gepubliceerd in de serie "Voorstudies en achtergronden"
Aanwijzingen voor de gebruiker
Openbaarheidsbeperkingen
Volledig openbaar.
Materiële beperkingen
Aanvraaginstructie
Openbare archiefstukken kunnen online worden aangevraagd en gereserveerd. U kunt dit ook via de terminals in de studiezaal van het Nationaal Archief doen. Om te kunnen reserveren dient u de volgende stappen te volgen:
U maakt een profiel aan op www.gahetna.nl, en logt vervolgens in
Via de archiefinventaris (alleen de beschrijvingen met rode nummers) selecteert u het gewenste archiefstuk door op de knop 'Reserveren' te klikken
In het volgende scherm geeft u aan op welke dag u het archiefstuk wilt inzien
Indien u zich bevindt in de studiezaal en een tafelnummer heeft ontvangen kunt u dit nummer vermelden. Als u geen tafelnummer heeft kunt u tafelnummer 777 laten staan
Vervolgens bevestigt u uw reservering door deze te versturen.
Verwant materiaal
Beschikbaarheid van kopieën
Bijlagen
Instellingswet WRR (Stb. 413, 5 augustus 1976)
WET van 30 juni 1976 tot installering van een Wetenschappelijke Raad voor het Regeringsbeleid (Instellingswet WRR.)
Wij Juliana, bij de gratie Gods, Koningin der Nederlanden, Prinses van Oranje-Nassau, enz., enz., enz. Allen, die deze zullen zien of horen lezen, saluut! doen te weten:
Alzo Wij in overweging genomen hebben, dat het voor de vorming van het regeringsbeleid wenselijk is stelselmatig informatie te verkrijgen over ontwikkelingen die op langere termijn de samenleving kunnen beïnvloeden, dat daartoe kan worden bijgedragen door een vast college van advies en bijstand in te stellen ter vervanging van de Voorlopige Wetenschappelijke Raad voor het Regeringsbeleid: Zo is het, dat Wij, de Raad van State gehoord, en met gemeen overleg der Staten-Generaal, hebben goedgevonden en verstaan, gelijk Wij goedvinden en verstaan bij deze:
Artikel 1
Er is een Wetenschappelijke Raad voor het Regeringsbeleid, verder te noemen de Raad.
Artikel 2
De Raad heeft tot taak:
ten behoeve van het Regeringsbeleid wetenschappelijke gefundeerde informatie te verschaffen over ontwikkelingen die op langere termijn de samenleving kunnen beïnvloeden en daarbij tijdig te wijzen op tegenstrijdigheden en te verwachten knelpunten, probleemstellingen te formuleren ten aanzien van de grote beleidsvraagstukken, en beleidsalternatieven aan te geven
een wetenschappelijk gefundeerd kader te ontwikkelen dat de regering ten dienste staat voor het stellen van prioriteiten en het voeren van een samenhangend beleid
ten aanzien van werkzaamheden op het gebied van toekomstonderzoek en planning op lange termijn, zowel binnen als buiten de overheid, voorstellen te doen inzake het opheffen van structurele tekortkomingen, het bevorderen van bepaalde onderzoekingen en het verbeteren van communicatie en coördinatie.
Artikel 3
De Raad bestaat uit ten minste vijf en ten hoogste elf leden.
Wij benoemen op voordracht van Onze Minister-President,Minister van Algemene Zaken, gedaan in overeenstemming met het gevoelen van de Raad van Ministers, de voorzitter en de overige leden van de Raad.
Hun wordt, tenzij Wij anders bepalen, bij het bereiken van de vijfenzestigjarige leeftijd door Ons ontslag verleend met ingang van de eerstvolgende maand.
De voorzitter en de overige leden worden, behoudens door Ons tussentijds verleend ontslag, benoemd voor vijf jaren. Zij zijn eenmaal terstond wederbenoembaar.
Hij die is benoemd ter vervulling van een tussentijds opengevallen plaats, treedt af op hetzelfde tijdstip waarop degene in wiens plaats hij is benoemd, zou moeten aftreden.
Artikel 4
Het ambt van voorzitter van de Raad is een volledige betrekking.
De overige leden van de Raad stellen ten minste een zodanig deel van hun werktijd aan de Raad ter beschikking, als overeenkomt met twee werkdagen per week.
In uitzonderlijke gevallen kan door Onze Minister-President, Minister van Algemene Zaken, worden bepaald, dat het in het voorgaande lid genoemde deel van de aan de Raad ter beschikking gestelde werktijd wordt verminderd.
Artikel 5
De rechtspositie van de voorzitter en de overige leden wordt nader geregeld bij Algemene Maatregel van Bestuur.
Artikel 6
Er zijn adviserende leden.
De Raad kan aan Onze Minister-President, Minister van Algemene Zaken, voorstellen doen ter zake van de benoeming tot adviserend lid.
Wij benoemen op voordracht van Onze Minister-President, Minister van Algemene Zaken, gedaan in overeenstemming met het gevoelen van de Raad van Ministers, de adviserende leden van de Raad.
Artikel 7
De Raad heeft een bureau, dat onder leiding van een secretaris de Raad in zijn werkzaamheden bijstaat.
Wij benoemen op voordracht van Onze Minister-President, Minister van Algemene Zaken, de secretaris van de Raad.
Artikel 8
De Raad steunt bij de uitvoering van zijn taak mede op de uitkomsten van door andere instellingen verricht onderzoek.
Diensten en instellingen van de centrale overheid en van de lagere publiekrechtelijke organen zijn gehouden aan de Raad de benodigde informatie te verschaffen.
De Raad kan zich rechtstreeks tot andere instellingen en personen wenden met een verzoek om informatie.
Onze Ministers dragen er zorg voor dat de Raad, voor zover zulks dienstig kan zijn voor de uitoefening van zijn taak, tijdig in kennis wordt gesteld van het toekomstonderzoek dat onder hun verantwoordelijkheid wordt verricht en de resultaten daarvan alsmede hun veronderstellingen en voornemens voor het beleid op lange termijn.
Artikel 9
De Raad kan rechtstreeks in overleg treden met ambtelijke en niet-ambtelijke deskundigen.
De Raad kan commissies instellen. Voor de medewerking van ambtelijke deskundigen behoeft hij de instemming van Onze betrokken Ministers.
De Raad kan op zijn terrein rechtstreeks internationale contacten onderhouden.
Artikel 10
De Raad kan zelfstandig verzoeken bepaalde studies of onderzoekingen te doen ondernemen. Dit geschiedt door tussenkomst van Onze betrokken Ministers, voor zover het diensten en instellingen, werkzaam onder hun verantwoordelijkheid, betreft.
Artikel 11
De Voorzitter en de overige leden van de Raad zijn verplicht tot geheimhouding van hetgeen hun bij de uitoefening van hun taak ter kennis is gekomen, voor zover de verplichting uit de aard der zaak volgt.
Artikel 12
De Raad brengt zijn rapporten aan de regering uit door tussenkomst van Onze Minister-President, Minister van Algemene Zaken.
Onze Minister-President, Minister van Algemene Zaken, stelt de Raad in kennis van de bevindingen van de Raad van Ministers betreffende deze rapporten.
De Raad van Ministers hoort de Raad op diens verzoek naar aanleiding van de in het voorgaande lid genoemde bevindingen.
Artikel 13
De door de Raad aan de regering uitgebrachte rapporten zijn openbaar voor zover de inhoud daarvan niet moet worden geheim gehouden overeenkomstig de bepaling van artikel 11.
De Raad publiceert deze rapporten na kennisneming door de Raad van Ministers.
Artikel 14
De Raad kan nadere regelen stellen voor zijn werkwijze.
Overgangs- en Slotbepalingen
Artikel 15
De zittingsperiode van de bij het in werking treden van deze Wet te benoemen leden van de Raad eindigt op 1 januari 1978.
Artikel 16
De Wet kan worden aangehaald als Instellingswet W.R.R.
Artikel 17
Ons besluit van 6 november 1972, Stb.590, wordt ingetrokken.
Artikel 18
Deze Wet treedt in werking op een door Ons te bepalen tijdstip.
Koninklijk Besluit tot instelling van een vaste Commissie sociaal en cultureel beleid (Stb. 89.003960, 20 februari 1989)
Wij Beatrix, bij de gratie Gods, Koningin der Nederlanden, Prinses van Oranje-Nassau, enz., enz., enz. Op de voordracht van Onze Minister-President, Minister van Algemene Zaken mede namens Onze minister van Welzijn, Volksgezondheid en Cultuur, d.d. 2 februari 1989, nr. 89M011904
Overwegende dat het wenselijk is om de adviesfunctie van de Harmonisatieraad Welzijnsbeleid te integreren met de adviesfunctie van de Wetenschappelijke Raad voor het Regeringsbeleid; Overwegende dat het wenselijk is alvorens tot een wijziging van de instellingswet van de Wetenschappelijke Raad voor het Regeringsbeleid te komen, eerst een voorlopige regeling te treffen; hebben goedgevonden en verstaan:
Artikel 1
Er is een vaste Commissie sociaal en cultureel beleid bij de Wetenschappelijke Raad voor het Regeringsbeleid.
Artikel 2
De Commissie heeft tot taak: a de voorbereiding en uitwerking van rapporten van de Wetenschappelijke Raad voor het Regeringsbeleid op verzoeken om advies van de regering, die in het bijzonder betrekking hebben op de algemene aspecten van sociaal en cultureel beleid en wetgeving, waaronder begrepen de onderlinge afstemming van dit beleid en deze wetgeving op hoofdlijnen; b de ondersteuning van de Wetenschappelijke Raad voor het Regeringsbeleid voor zover diens overige werkzaamheden algemene of bijzondere aspecten van sociaal en cultureel beleid raken.
Artikel 3
De Commissie bestaat uit zeven leden onder wie de voorzitter en de secretaris.
Artikel 4
Op voordracht van zijn voorzitter, benoemt de Wetenschappelijke Raad voor het Regeringsbeleid uit zijn midden twee leden in de Commissie.
Op voordracht van zijn voorzitter, gehoord de Commissie, benoemt de Wetenschappelijke Raad voor het Regeringsbeleid de overige leden.
Op hen zijn de artikelen 3, derde, vierde en vijfde lid, en 11 van de Instellingswet WRR van overeenkomstige toepassing.
Zij stellen een zodanig deel van hun werktijd aan de Commissie ter beschikking als overeenkomt met een halve werkdag per week.
De rechtspositie van de in het tweede lid tot en met het vierde lid bedoelde leden worden bij Algemene Maatregel van Bestuur ingevolg artikel 5 van de Instellingswet WRR nader geregeld.
Artikel 5
Wij benoemen, op voordracht van Onze Minister-President, Minister van Algemene Zaken, de secretaris, tevens lid van de Commissie.
De secretaris behoort tot het bureau van de Wetenschappelijke Raad voor het Regeringsbeleid.
Artikel 6
Uit de leden, die tevens lid van de Wetenschappelijke Raad voor het Regeringsbeleid zijn, kiest de Commissie een voorzitter.
Artikel 7
In afwijking van het in de artikelen 4, tweede lid en 6, bepaalde, worden de daar bedoelde leden en de voorzitter bij de eerste samenstelling van de Commissie op gezamenlijke voordracht van de voorzitters van de Wetenschappelijke Raad voor het Regeringsbeleid en van de Harmonisatieraad Welzijnsbeleid benoemd.
Artikel 8
Het besluit van 6 januari 1976 tot installing van een voorlopig college van advies en bijstand voor de harmonisatie van beleid en wetgeving op het terrein van het specifiek welzijn wordt bij inwerkingtreding van dit besluit ingetrokken.
Artikel 9
Dit besluit treedt in werking op 1 juni 1989.
Beschrijving van de series en archiefbestanddelen
- Handeling 190: Het vaststellen van de inhoud van rapporten en beleidsstukken
  - Raadsvergaderingen A
    - Raadsstukken, 1972-1992; 1-54
      - Verslagen gespreksgroep WRR, 1972 Vergaderingen 1 t/m 18, 1972, 1
      - Vergaderingen 1 t/m 20, 1973, 2
      - Vergaderingen 1 t/m 18, 1974, 3
      - Vergaderingen 1 t/m 10, 1975 Notulen vergaderingen 1 t/m 19, 1976, 4
        Raadsstukken ontbreken.
      - Vergaderingen 1 t/m 10, 1977, 5
        Notulen ontbreken
      - Vergaderingen 11 t/m 14, 1977, 6
      - Vergaderingen 1 t/m 10, 1978, 7
      - Vergaderingen 11 t/m 14, 1978, 8
      - Vergaderingen 15 t/m 20, 1978, 9
        Notulen vergadering 17 ontbreken.
      - Vergaderingen 1 t/m 15, 1979, 10
      - Vergaderingen 1 t/m 7, 1980, 11
      - Vergaderingen 8 t/m 14, 1980, 12
      - Vergaderingen 15 t/m 17, 1980, 13
      - Vergaderingen 18 t/m 23, 1980, 14
      - Vergaderingen 1 t/m 7, 1981, 15
      - Vergadering 8, 1981, 16
      - Vergaderingen 9 t/m 11, 1981, 17
      - Vergaderingen 12 t/m 16, 1981, 18
      - Vergaderingen 1 t/m 3, 1982, 19
      - Vergaderingen 4 t/m 6, 1982, 20
      - Vergaderingen 7 t/m 11, 1982, 21
      - Vergaderingen 12 t/m 14, 1982, 22
      - Vergaderingen 15 t/m 20, 1982, 23
        Notulen vergadering 19 ontbreken.
      - Vergaderingen 1 t/m 3, 1983, 24
      - Vergaderingen 4 t/m 13, 1983, 25
      - Vergaderingen 14 t/m 20, 1983, 26
      - Vergaderingen 1 t/m 7, 1984, 27
      - Vergaderingen 8 t/m 13, 1984, 28
      - Vergaderingen 14 t/m 17, 1984, 29
      - Vergaderingen 1 t/m 6, 1985, 30
      - Vergaderingen 7 t/m 11, 1985, 31
      - Vergaderingen 12 t/m 15, 1985, 32
      - Vergaderingen 16 t/m 19, 1985, 33
      - Vergadering 20, 1985, 34
      - Vergaderingen 1 t/m 7, 1986, 35
      - Vergaderingen 8 t/m 14, 1986, 36
      - Vergaderingen 15 t/m 20, 1986, 37
      - Vergaderingen 1 t/m 4, 1987, 38
      - Vergaderingen 5 t/m 7, 1987, 39
      - Vergaderingen 8 t/m 9, 1987, 40
      - Vergaderingen 10 t/m 14, 1987, 41
      - Vergaderingen 15 t/m 17, 1987, 42
      - Vergaderingen 18 t/m 21, 1987, 43
      - Vergaderingen 1 t/m 8, 1988, 44
      - Vergaderingen 9 t/m 17, 1988, 45
      - Vergaderingen 1 t/m 9, 1989, 46
      - Vergaderingen 10 t/m 20, 1989, 47
      - Vergaderingen 1 t/m 12, 1990, 48
      - Vergaderingen 13 t/m 21, 1990, 49
      - Vergaderingen 1 t/m 12, 1991, 50
      - Vergaderingen 13 t/m 17, 1991, 51
      - Vergaderingen 1 t/m 5, 1992, 52
      - Vergaderingen 6 t/m 15, 1992, 53
      - Vergaderingen 16 t/m 20, 1992, 54
  - Raadsvergaderingen B (met adviserende leden)
    - Raadsstukken, 1973-1992; 55-64
      - 1973-1976, 55
      - 1976-1977, 56
        1977 niet compleet.
      - 1978-1980, 57
      - 1981, 58
      - Vergaderingen 1 t/m 4, 1982, 59
      - Vergaderingen 5 t/m 6, 1982, 60
      - 1983, 61
      - 1984-1986, 62
      - 1987-1988, 63
      - 1989-1992, 64
  - Stafvergaderingen
    - Verslagen, 1973-1992; 65-66
      - 1973-1983, 65
      - 1984-1992, 66
  - Commissie voor sociaal en cultureel beleid (1989-1993)
    - Vergaderstukken, 1998-1992; 67-69
      - 1989-1990, 67
      - 1991, 68
      - 1992, 69
- Handeling 191: Het uitbesteden van onderzoek en studie aan andere organen dan de WRR
  - Contracten, 1976-1991; 102-109
    - project Arbeid, 1976-1982, 102
    - project Waarden en Normen, 1976-1982 project Internationale Zaken, 1977-1982, 103
    - project Welzijn, 1977-1983 project PTNI, 1977-1980 project Etnische Minderheden, 1978-1980 project Media, 1980-1982, 104
    - project BTV, 1980-1988, 105
    - project GBF, 1982-1987, 106
    - project NES, NES II en NES III, 1983-1990, 107
    - project BOND, 1984-1986, 108
    - project MOB, 1984-1986 project MIO, 1984-1986 project MKB, 1984-1987 project TOA, 1986-1988 project TOS, 1986-1988 project WOV, 1990-1991, 109
- Handeling 193: Het verschaffen van wetenschappelijk gefundeerde informatie aan de vakministers ten behoeve van regeringsbeleid
  - Rapporten aan de regering, deels met regerings-, pers- en publieksreacties, 1974-1992; 70-82
    - Rapporten R0 - R12 R0 Introductie van de Voorlopige Wetenschappelijk Raad voor het Regeringsbeleid: taak, plaats en werkwijze (1974) R1 De Europese Unie (1974) R2 De Structuur van de Nederlandse Economie (1974) R3 Energiebeleid (1974) R4 Milieubeleid (1974) R5 Bevolkingsprognoses (1974) R6 De organisatie van het openbaar bestuur (1975) R7 Buitenlandse invloeden op Nederland: Internationale migratie (1976) R8 Buitenlandse invloeden op Nederland: Beschikbaarheid van wetenschappelijke en technische kennis (1976) R9 Commentaar op de "Discussienota Sectorraden Wetenschapsbeleid" (1976) R10 Commentaar op de nota "Contouren van een toekomstig onderwijsbestel" (1976) R11 Overzicht externe adviesorganen van de centrale overheid (1976) R12 Externe adviesorganen van de centrale overheid (1977), 70
    - Rapporten R13-R15 R13 Maken wij er werk van? Verkenningen omtrent de verhouding tussen actieven en niet-actieven (1977) R14 Overzicht interne adviesorganen van de centrale overheid (1977) R15 De komende vijfentwintig jaar. Een toekomstverkenning voor Nederland (1977), 71